臺灣板橋地方法院刑事判決　　　　　　　 94年度易字第304號
公　訴　人　臺灣板橋地方法院檢察署檢察官
被　　　告　甲○○
上列被告因違反毒品危害防制條例案件，經檢察官提起公訴〔起
訴案號：九十四年度核退毒偵字第二七五號〕。經本院合議庭評
決由受命法官獨任進行簡式審判程序，茲判決如下：
    主  文
甲○○連續施用第貳級毒品，累犯，處有期徒刑柒月。
扣案安非他命吸食器貳組，沒收之。
    事  實
壹、甲○○前於〔一〕民國〔下同〕八十六年間，因違反修正前
    麻醉藥品管理條例案件〔臺灣士林地方法院檢察署八十六年
    度偵字第七四九八號〕，經臺灣士林地方法院判處有期徒刑
    參月，如易科罰金以參佰元折算壹日確定，嗣於八十七年八
    月二十五日執行完畢。〔二〕八十七、八十八年間，因施用
    毒品案件，經本院先後以八十七年度毒聲字第二四八五號、
    八十八年度毒聲字第八一六號刑事裁定送觀察、勒戒後，均
    認無繼續施用毒品傾向，由臺灣板橋地方法院檢察署檢察官
    依序於八十七年十一月二日以八十七年度偵字第二二四三三
    號、八十八年三月一日以八十八年度偵字第三八七九、四二
    一三號處分不起訴確定。〔三〕八十八年間，復因施用第貳
    級毒品案件，據臺灣士林地方法院八十八年度毒聲字第八八
    六號刑事裁定令入戒治處所施以強制戒治壹年〔於八十八年
    五月十一日入戒治處所執行，原指揮書執畢日期為八十九年
    五月十日〕，並由臺灣士林地方法院檢察署檢察官以八十八
    年度偵字第四九三七號提起公訴，由臺灣士林地方法院判處
    有期徒刑陸月確定。嗣於八十八年十月二日停止戒治，所餘
    期間付保護管束，旋於八十八年十二月二十一日撤銷停止戒
    治。〔四〕於八十九年間，復因施用第貳級毒品案件，再入
    戒治處所執行上開戒治處分〔於八十九年十一月二十一日戒
    治期滿〕，並由臺灣板橋地方法院檢察署檢察官以八十九年
    度毒聲字第三三四二號提起公訴，經本院判處有期徒刑陸月
    確定，八十九年十一月二十一日入監，與上開〔三〕所示罪
    刑接續執行，於九十年十一月二十一日縮刑期滿執行完畢。
    〔五〕九十二年間，再因施用第貳級毒品案件〔臺灣士林地
    方法院檢察署九十三年度毒偵字第二號〕，經臺灣士林地方
    法院判處有期徒刑陸月，如易科罰金，以參佰元折算壹日確
    定〔尚未執行〕。
貳、詎甲○○仍未悛悔，於前揭〔三〕、〔四〕所示戒治處分執
    行完畢後，伍年內，復基於施用第貳級毒品之概括犯意，於
    九十三年五月間不詳時日起至九十三年十一月十四日止，在
    臺北縣三重市○○○路某處等地，連續施用第貳級毒品安非
    他命多次。嗣於〔一〕九十三年八月十三日下午五時許，在
    臺北縣三重市○○○路六七號二樓，為警查獲，並扣得安非
    他命吸食器壹組。〔二〕九十三年十一月十四日凌晨三時五
    十分許，在臺北縣三重市○○路○段五二號前，為警查獲，
    並扣得安非他命吸食器壹組。
參、案經臺北縣政府警察局三重分局報請臺灣板橋地方法院檢察
    署檢察官偵查起訴。
    理  由
壹、上揭事實，業據被告於本院審理時坦承不諱〔參見本院九十
    四年七月七日準備程序筆錄、簡式審判筆錄〕，核與證人李
    慧錡於警詢時證述內容，互核相符〔參見臺灣板橋地方法院
    檢察署九十三年度毒偵字第四八一七號卷第十頁背面〕；被
    告到案後，經警採集其尿液檢體『貳』次，送驗後均檢出安
    非他命類陽性反應，此有〔一〕臺灣板橋地方法院檢察署贓
    證物品清單〔移送文號：重警刑字第0000000000
    號〕、臺灣檢驗科技股份有限公司「濫用藥物尿液檢驗報告
    」〔尿液檢體編號：0000000000〕〔附臺灣板橋
    地方法院檢察署九十三年度毒偵字第四八一七號卷第二七、
    二八頁〕、〔二〕臺灣板橋地方法院檢察署贓證物品清單〔
    移送文號：北縣警重刑字第0000000000號〕、台
    灣檢驗科技股份有限公司「濫用藥物尿液檢驗報告」〔尿液
    檢體編號：0000000000〕〔附臺灣板橋地方法院
    檢察署九十四年度核退毒偵字第六０七號影卷第十三至十五
    頁〕等在卷可按，暨扣案安非他命吸食器貳組足佐，堪認被
    告之自白與事實相符，足為認定上開事實之依據；此外，復
    有臺灣士林地方法院九十三年度易字第一三二號刑事判決〔
    附九十四年度毒偵字第二七五號卷第六頁〕等足參。本件事
    證明確，被告之上開犯行，堪予認定。
貳、核被告所為，係犯毒品危害防制條例第十條第二項之施用第
    貳級毒品罪。其於施用第貳級毒品前，持有第貳級毒品安非
    他命之低度行為，為施用第貳級毒品之高度行為所收，不另
    論罪。其先後多次施用第貳級毒品之犯行，時間緊接，犯罪
    構成要件相同，顯係基於概括犯意反覆為之，依連續犯之規
    定，論以施用第貳級毒品壹罪，並加重其刑；被告所為，逾
    『93年8 月13日21時許，採尿回溯前96小時內某時點，施用
    第貳級毒品犯行』外，其餘如事實欄貳所示施用第貳級毒品
    犯行，起訴書雖未敘及，惟與起訴部份有連續犯之裁判上一
    罪之關係，為起訴效力所及，本院自得併予審究〔此部份含
    公訴人以94年度核退毒偵字第275 號提起公訴部份，該部份
    業經本院以94年度易字第599 號判決公訴不受理〕；被告前
    曾因事實欄壹─〔三〕、〔四〕所示之違反修正前毒品危害
    防制條例案件，經法院判處罪刑，先後確定，於九十年十一
    月二十一日縮刑期滿執行完畢，此有刑案資料查註紀錄表附
    偵查卷、臺灣高等法院被告前案紀錄表附本院卷足參，伍年
    之內，再犯有期徒刑以上之本罪，應依累犯之規定，遞加重
    其刑。爰審酌被告犯罪之素行、犯罪之動機、目的、所致危
    害，暨犯罪後態度等一切情狀，量處如主文所示之刑。扣案
    安非他命吸食器貳組，係被告所有供其犯本罪所用之物，併
    諭知沒收。
據上論斷，應依刑事訴訟法第二百七十三條之一第一項、第二百
九十九條第一項前段，毒品危害防制條例第十條第二項，刑法第
十一條前段、第五十六條、第四十七條、第三十八條第一項第二
款，判決如主文。
本案經檢察官王家春到庭執行職務。
中　　華　　民　　國　　94　　年　　8　　月　　16　　日
                  刑事第二庭法　官    陳福來
以上正本證明與原本無異。
如不服本判決，應於判決送達後十日內，向本院提出上訴狀。
                            書記官    林兆嘉
中　　華　　民　　國　　94　　年　　8　　月　　16　　日
附錄本案論罪科刑法條全文：
現行毒品危害防制條例第十條：
施用第一級毒品者，處六月以上五年以下有期徒刑。
施用第二級毒品者，處三年以下有期徒刑。
